【裁判字號】    98,訴緝,131
【裁判日期】    990608
【裁判案由】    誣告等
【裁判全文】
臺灣臺北地方法院刑事判決             98年度訴緝字第131號
公  訴  人  臺灣臺北地方法院檢察署檢察官
被      告  乙○○
選任辯護人  林坤賢律師
上列被告因誣告等案件，經檢察官提起公訴（86年度偵字第8961
號），本院判決如下：
    主  文
乙○○無罪。
    理  由
壹、公訴意旨略以：被告乙○○原係綠綠企業股份有限公司（址
    設臺北縣淡水鎮○○街○ 段74巷16、18、20號，於民國84年
    12月14日命令解散，於85年2 月15日撤銷公司登記，下稱綠
    綠公司）董事長及關係企業丁年豆企業有限公司（址設臺北
    縣淡水鎮○○路136 巷35弄1 號，於84年12月14日命令解散
    ，於85年2 月15日撤銷公司登記，下稱丁年豆公司）之實際
    負責人，明知己○○已於民國83年9 月接管綠綠公司財務並
    擔任董事長，綠綠公司之支票、本票均由己○○使用，竟因
    被告經營綠綠公司在外積欠債務，其債權人持有綠綠公司及
    丁年豆公司之支票及本票，被告為否認該等債務存在，並順
    利向銀行辦理貸款新臺幣（下同）4 億元，乃商請己○○同
    意，將綠綠公司負責人換成無退票紀錄之人頭丙○○，己○○仍實際負責綠綠公司業務；詎被告為便於銀行審查綠綠公
    司、丁年豆公司財務狀況時，誤認綠綠公司、丁年豆公司之
    負債不存在、係己○○偽造有價證券之結果，竟於84年1 月
    5 日假冒綠綠公司負責人名義，又未經丁年豆公司負責人辛○○同意而冒用辛○○名義，具狀向臺灣臺北地方法院檢察
    署誣告己○○偽造綠綠公司、丁年豆公司之支票、本票，使
    銀行核撥鉅額貸款3 千5 百萬元後，被告即捲款潛逃；因認
    被告涉犯刑法第169 條第1 項誣告罪嫌及同法第210 條偽造
    私文書罪嫌。
貳、證據能力之判斷
  (一)被告乙○○及其選任辯護人除認己○○、辛○○之陳述不實
    外，對於下列各項證據方法，均未爭執其證據能力，並同意
    作為證據（見本院卷一第39頁反面），本院審酌其作成時之
    情況，認為並無不適當之情事，均得作為證據，合先敘明。
  (二)按被告以外之人於偵查中向檢察官所為之陳述，除顯有不可
    信之情況者外，得為證據，刑事訴訟法第159 條之1 第2 項
    固有明文；然證人依法應具結而未具結者，其證言不得作為
    證據，刑事訴訟法第158 條之3 亦有明文。查己○○、辛○○乃被告之外之人，於84年2 月13日、同年5 月9 日、85年
    10月7 日向檢察官所為陳述（見84年度偵字第1289號卷第28
    至30頁、第52至54頁、85年度偵字第12212 號卷第33頁；84
    年度偵字第1289號卷第47至48頁反面、85年度偵字第12212
    號卷第33頁），未經具結，揆諸前揭法條規定，自不得作為
    本案判決之基礎。然而，此等陳述雖不得作為犯罪成立與否
    之實體證據，按之刑事訴訟法第166 條之1 第2 項、第3 項
    第6 款、第166 條之2 第1 項、第2 項等規定，尚非不得以
    其先前所為「自我矛盾之陳述」，用以彈劾（爭執、否定）
    該證人在審判中供述證據之證明力；此種僅止於用於爭執證
    明力之彈劾證據，即無嚴格證明法則之適用，最高法院迭著
    有96年度臺上字第7337號判決、96年度臺上字第4464號判決
    、96年度臺上字第4363號判決、94年度臺上字第6881號判決
    要旨可資參照，併此敘明。
、實體方面
一、按犯罪事實應依證據認定，無證據不得推定其犯罪事實，又
    不能證明被告犯罪者，應諭知無罪之判決，刑事訴訟法第15
    4 條、第301 條第1 項分別定有明文。再按，誣告罪之成立
    ，以意圖他人受刑事處分虛構事實而向該管公務員申告為其
    要件，故其所訴事實，雖不能證明係屬實在，而在積極方面
    尚無證據證明其確係故意虛構者，仍不能遽以誣告罪論處，
    最高法院著有46年臺上字第927 號判例意旨可資參照。
二、訊據被告乙○○固不否認以綠綠公司負責人名義及以辛○○
    為丁年豆公司負責人之名義，共同具狀向臺灣臺北地方法院
    檢察署提告己○○偽造有價證券等事實，惟堅決否認有何誣
    告己○○或冒用辛○○名義之犯行，辯稱：伊告訴狀所載內
    容均係事實，並取得辛○○同意，伊並未帶走綠綠公司向銀
    行申貸之款項，己○○所言不實等語（見本院卷一第39頁反
    面至第40頁）。而公訴意旨認為被告涉有前揭犯嫌，無非以
    己○○、辛○○、丙○○之陳述、綠綠公司、丁年豆公司之
    代表人名冊、告訴狀，為其論據。
三、經查：
  (一)被告以自己為綠綠公司負責人、辛○○為丁年豆公司負責人
    之名義，於84年1 月9 日向臺灣臺北地方法院檢察署提出告
    訴狀，指述己○○為丁年豆公司調度資金時，要求伊開立綠
    綠公司本票、丁年豆公司支票予金主作為擔保，故伊交付附
    表一所示未填載日期、金額之綠綠公司本票91張及附表二所
    示未填載日期之丁年豆公司支票9 張，詎己○○未經伊同意
    ，虛偽填載金額、日期即交付不詳金主；又未經伊同意，將
    綠綠公司所有、位於臺北市士林區○○○路○ 段81巷7 號1
    層、地下1 層、地下2 層、地下3 層之房屋，設定最高限額
    抵押權4 千5 百萬元予伍晨企業有限公司等情，為被告所是
    認，亦有該份告訴狀及附表一所示91張本票一覽表、支票9
    張影本及前揭房地之建物登記謄本、土地登記謄本在卷可考
    （見84年度偵字第1289號卷第1 至18頁），堪認此告訴之提
    出為事實。關於綠綠公司之負責人，被告乙○○擔任綠綠公
    司董事，迄於83年9 月21日卸任，綠綠公司變更組織為股份
    有限公司並選任董事長己○○、董事辛○○，己○○再於83
    年11月17日出資轉讓予丙○○，並改選丙○○為董事長；丁
    年豆公司方面，自79年設立登記起即由被告擔任董事長，嗣
    於83年8 月3 日改選辛○○為董事長等事實，亦經本院調取
    綠綠公司及丁年豆公司登記案卷核閱無誤（外放影卷各1 份
    ），應係事實。
  (二)就前揭告訴狀指訴己○○未經被告同意開立附表一所示本票
    、附表二所示支票部分，據己○○前經檢察官訊問時表示：
    被告曾交付綠綠公司之空白本票供其調度資金，張數不記得
    ，其上已蓋好綠綠公司章；被告亦曾交付丁年豆公司支票9
    張，亦已蓋妥公司章，是用以換被告個人支票，所以丁年豆
    公司支票大部分都在被告債權人手裡；但渠等並未約定不得
    擅自填寫票據金額或日期，因其當時係綠綠公司負責人，有
    權使用票據，不需要得到被告同意；嗣被告為了讓銀行順利
    撥款，才會對其提出告訴，被告要求其承擔發票責任，待銀
    行貸款4 億餘元核撥下來後，就會清償票款；詎被告取得銀
    行撥款3 千4 百萬元及員工薪水5 百萬元後，即捲款潛逃等
    語（見84年度偵字第1289號卷第52至54頁、85年度偵字第12
    212 號卷第33頁）；而辛○○則於檢察官訊問時陳稱：「我
    在告乙○○。因為他擅自變更我作丁年豆公司負責人。本件
    告己○○的，並不是我具狀的，而告訴狀上的我的章及公司
    章都是他盜刻的」等語（見85年度偵字第12212 號卷第33頁
    ）。基此，本案爭點在於：(1)是否有積極證據證明己○○有
    權在附表一所示本票、附表二所示支票上填載票據日期、金
    額，而被告故意虛構事實誣陷己○○；(2)被告是否偽造丁年
    豆公司章及辛○○印章蓋用在前揭告訴狀上。
  (三)查於84年1 月9 日提出告訴狀之時，綠綠公司之登記負責人
    已是丙○○，丁年豆公司之登記負責人則係辛○○，均如前
    述。當時被告既非綠綠公司負責人，何以自任綠綠公司負責
    人提出前揭告訴狀？被告辯稱：伊係綠綠公司實際負責人，
    而丙○○對綠綠公司情形完全不清楚（見84年度偵字第1289
    號卷第51至54頁反面），己○○則承認附表一所示綠綠公司
    本票係由被告交付，且己○○亦稱：「（問：你是否持有綠
    綠公司的空白本票及印鑑章？）我持有的是空白本票，印鑑
    章在乙○○那邊」（見84年度偵字第1289號卷第52頁），可
    見被告辯稱伊實際掌管綠綠公司業務，尚非全然無據。因此
    ，實難僅因被告以自己為綠綠公司負責人提出前揭告訴狀，
    遽認被告有何不法犯意，合先敘明。
  (四)就附表一所示綠綠公司本票之開立權限，承前所述，己○○
    曾於83年9 月21日起至同年11月17日止，擔任綠綠公司負責
    人，公訴意旨因認83年9 月後，綠綠公司票據均由己○○掌
    管使用，被告無由置喙。然而，己○○雖主張其係綠綠公司
    負責人即有權開立本票，無須得到被告同意云云，惟己○○
    又稱綠綠公司印鑑章在被告保管中，業如前述，且己○○稱
    綠綠公司本票係自被告處取得（見84年度偵字第1289號卷第
    52頁反面），可見綠綠公司之空白票據及印鑑章均由被告保
    管，而非由己○○持有，公訴意旨容有誤會。因此，己○○
    此部分辯解，即有可疑，難以逕信。況己○○所稱自己有權
    開立綠綠公司票據之時間乃：「83年8 月乙○○的支票退票
    ，他跟我講要我負責綠綠公司的財務調度，83年9 月份綠綠
    公司的本票、支票都是由我在使用調度的」（見85年度偵字
    第12212 號卷第33頁），然核被告所提前揭告訴狀所附附表
    二所示丁年豆公司支票上，經己○○手寫之簽收日期為83年
    12月17日、83年11月30日、12月10日（見84年度偵字第1289
    號卷第5 至7 頁），則己○○開立附表一所示綠綠公司本票
    是否係己○○擔任綠綠公司負責人之83年9 月間，非無合理
    可疑。基此，己○○稱自己有權開立綠綠公司票據無須得到
    被告同意一節，既查與事實不合，而被告實際掌有綠綠公司
    空白本票及印鑑章又為己○○所自承，則被告所提告訴狀指
    稱伊與己○○約定不得擅自填載票據金額、日期，即有所憑
    ，尚無積極證據認為虛構。
  (五)再者，己○○供稱被告為使銀行順利撥款4 億元而誣告其偽
    造票據云云。然查，被告固曾於83年6 月間以綠綠公司名義
    向臺灣中小企業銀行北三重分行申請購屋抵押貸款2 億5800
    萬元、裝潢設備融資1750萬元、營運週轉金3250萬元、國內
    遠期信用狀6 千萬元，並以臺北市士林區○○○路○ 段81巷
    7 號1 層、地下1 層、地下2 層、地下3 層房屋，於83年7
    月30日以房屋總價4 億6 千萬元設定最高限額抵押權，有臺
    灣中小企業銀行北三重分行98年11月23日98北三重字第0042
    1 號函檢附客戶授信申請書、借據、中長期貸款契約、交易
    明細、臺灣士林地方法院民事執行處通知、分配表附卷可稽
    （見本院卷二第5 至12頁）；惟前揭貸款分別於83年8 月2
    日、83年8 月18日、83年9 月3 日撥款完畢，此經臺灣中小
    企業銀行北三重分行99年1 月6 日99北三重字第90461 號函
    覆明確，且檢附撥款提款明細足考（見本院卷二第69至70頁
    ）。從而，己○○所謂綠綠公司之4 億元銀行融資既於83年
    6 月間申貸並已於83年9 月間撥款完畢，被告自無於84年1
    月間提出前揭告訴狀誣告己○○以使銀行順利撥款之動機可
    言。是己○○此部分陳述，顯與事實不合。
  (六)又經本院函詢附表二所示支票9 張之兌現情形，淡水第一信
    用合作社98年12月17日淡水一信剛字第985476-3號函覆：已
    逾保存年限銷燬，無相關資料可資提供（見本院卷二第55至
    56頁），而兆豐國際商業銀行金控總部分行98年12月16日（
    98）兆銀金控字第00665 號函覆：丁年豆公司票據號碼AE00
    00000 號、AE0000000 號支票均於83年12月12日、分別在臺
    北區中小企業銀行北三重分行、華南銀行民生分行提示兌現
    ，並檢附此2 張支票正反面影本附卷可考（本院卷二第52至
    53頁），其上均有己○○之背書，可見己○○確有經手附表
    二編號8 、9 所示支票2 張。再經本院調查綠綠公司之本票
    裁定民事事件，包括本院84年度票字第1961號本票裁定（聲
    請人中國農民銀行、相對人綠綠公司、丙○○、乙○○、甲○○、王德和）、本院84年度票字第2001號本票裁定（聲請
    人中國農民銀行、相對人綠綠公司、辛○○、乙○○、李建
    中、丙○○、王德和）、本院84年度票字第375 號本票裁定
    （聲請人張琳、相對人綠綠公司）、本院84年度票字第1185
    號本票裁定（聲請人癸○○，相對人綠綠公司）、本院84年
    度票字第899 號本票裁定（聲請人張琳、相對人綠綠公司）
    、臺灣士林地方法院83年度執字第4765號清償票款執行事件
    【含：83年度票字第2793號本票裁定卷、清償票款卷（聲請
    人戊○○、相對人綠綠公司、乙○○）、庚○○清償票款卷
    、參與分配卷、丁○○參與分配卷、癸○○參與分配卷、張
    琳參與分配卷、林鎮國參與分配卷、伍晨公司參與分配卷、
    宏境建設公司參與分配卷、中國農民銀行參與分配卷、臺灣
    中小企銀參與分配卷、臺北市稅捐稽徵處參與分配卷】（見
    本院卷二第103 至104 、106 至107 、115 至116 、118 至
    119 、121 至122 頁、第123 頁及外放卷宗一捆），由於本
    票裁定卷宗均已銷燬，無從查明該等本票是否係附表一所示
    被告交付己○○之綠綠公司本票。其中，聲請人戊○○雖到
    庭證稱被告曾以綠綠公司票據向其借款週轉，其對己○○沒
    印象（見本院卷二第82至83頁），但戊○○僅提出綠綠公司
    支票2 張及退票理由單（見本院卷二第89至92頁），未提出
    其聲請參與分配時主張之綠綠公司本票1 張，故本院無從調
    查戊○○是否持有附表一所示綠綠公司本票。另查前揭本票
    裁定聲請人張琳、癸○○、庚○○、丁○○之年籍均不明（
    見本院卷二第137 至139 頁），無從傳訊到院證明渠等持有
    之綠綠公司本票是否係附表一所示本票，亦無從證明被告就
    附表一所示本票之開立權限，有何故意虛構事實而誣陷己○○之犯行。
  (七)復觀諸臺北市士林區○○○路○ 段81巷7 號1 層、地下1 層
    、地下2 層、地下3 層房地之建物登記謄本、土地登記謄本
    記載，該房地於83年11月29日設定最高限額4500萬元之抵押
    權予伍晨公司（見84年度偵字第1289號卷第7 至18頁），且
    有臺灣士林地政事務所98年12月14日北市士地三字第098321
    47400 號函檢附土地登記申請書、抵押權設定契約書、壬○
    身分證、伍晨公司之經濟部公司執照、臺灣省政府建設廳第
    三科證明書在卷足憑（見本院卷二第44至51頁），經本院調
    取伍晨公司登記案卷得知當時伍晨公司負責人為壬○，但經
    本院傳訊壬○，並未到庭作證。此外，查無證據證明前揭房
    地是否係己○○有權設定抵押權予伍晨公司，亦無從遽予推
    認被告指訴此節為虛構。
  (八)至於辛○○有無同意具名提出前揭告訴狀，據辛○○先於84
    年3 月27日向檢察官表示：有與被告共同具狀對己○○提出
    前揭告訴，亦有看過該份告訴狀，因己○○未經其同意開出
    附表二所示丁年豆公司支票，要追究各該支票是如何開出等
    語（見84年度偵字第1289號卷第47至48頁反面）；詎辛○○
    於85年10月7 日向檢察官翻供改稱：被告未經其同意盜刻印
    章蓋用於前揭告訴狀云云（見85年度偵字第12212 號卷第33
    頁），前後陳述明顯不一致。就此，辛○○向本院具結證述
    ：「我有同意以丁年豆企業股份有限公司之負責人身分對己○○提出如上述告訴狀所示之偽造有價證券告訴，因為那裡
    面有9 張支票是丁年豆企業股份有限公司開的，我不曉得誰
    開出去，但是有關於公司以後能不能上市的最後關卡，如果
    那9 張票流出去外面，是在地下錢莊裡面，那這家公司就垮
    了」、「我被錢莊脅迫一定要這麼說，事實上丁年豆公司的
    公司章是在乙○○處……我有授權乙○○刻我的印章以擔任
    丁年豆公司的臨時負責人……」（見本院卷二第16頁至反面
    、第18頁反面），是以辛○○向法院具結證述觀之，辛○○
    確有同意以丁年豆公司負責人身分代表丁年豆公司對己○○
    提出告訴，目的在追究附表二所示丁年豆公司支票之去向，
    而告訴狀上所蓋丁年豆公司大小章本由被告保管，並無偽刻
    之情事。佐以辛○○於84年3 月27日向檢察官供稱：「（問
    楊：你接任負責人後，你並沒有參與公司的業務，丁年豆公
    司的業務是何人在負責？）是乙○○在負責」一情（見84年
    度偵字第1289號卷第48頁反面），則辛○○前於85年10月7
    日向檢察官陳稱印章遭被告盜刻云云，難以採信，應認辛○○向本院證述之內容，較為可採。從而，辛○○於85年10月
    7 日向檢察官陳述表示被告未經其同意、偽刻丁年豆公司之
    大小章蓋用於告訴狀云云，有無受人脅迫、是否與事實相符
    ，不無疑問，自不得僅憑辛○○此次陳述內容，逕認被告有
    何偽造文書之犯行。
四、綜上，被告指稱己○○未經伊同意填載附表一所示本票之金
    額、日期及附表二所示支票之發票日，尚非全然無憑，反觀
    己○○陳稱其有權開立本票、支票，則有可疑，難於採信，
    自無積極證據證明被告所提告訴內容係屬虛構；又辛○○所
    指被告偽刻丁年豆公司大章及其名義之小章云云，自相矛盾
    ，恐有受脅迫之虞，亦難採為不利於被告之證據。此外，復
    查無其他積極證據足認被告提出前揭告訴狀之告訴內容，有
    何虛構事實誣陷己○○之犯行，或未經辛○○同意而偽造文
    書之犯行，揆諸前揭法條規定及判例意旨，自不能證明被告
    犯罪，應為無罪判決之諭知。
據上論斷，應依刑事訴訟法第301 條第1 項，判決如主文。
案經檢察官葉芳秀到庭執行職務。
中    華    民    國    99    年    6     月    8     日
                  刑事第六庭審判長  法  官  張永宏
                                    法  官  林孟皇
                                    法  官  林晏如
上正本與原本無異。
如不服本判決，應於判決送達後10日內向本院提出上訴狀（應抄
附繕本）。告訴人或被害人如對於本判決不服者，應具備理由請
求檢察官上訴，其上訴期間之計算係以檢察官收受判決正本之日
期為準。
                                    書記官  楊盈茹
中    華    民    國    99    年    6     月    9     日
附表一（綠綠公司本票91張）：
┌──┬─────┬──┬─────┬──┬─────┬──┬─────┐
│編號│ 票  號   │編號│ 票  號   │編號│ 票  號   │編號│ 票  號   │
├──┼─────┼──┼─────┼──┼─────┼──┼─────┤
│ １ │BZ0000000 │  │BZ0000000 │  │BZ0000000 │  │BZ0000000 │
├──┼─────┼──┼─────┼──┼─────┼──┼─────┤
│ ２ │BZ0000000 │  │BZ0000000 │  │BZ0000000 │  │BZ0000000 │
├──┼─────┼──┼─────┼──┼─────┼──┼─────┤
│ ３ │BZ0000000 │  │BZ0000000 │  │BZ0000000 │  │BZ0000000 │
├──┼─────┼──┼─────┼──┼─────┼──┼─────┤
│ ４ │BZ0000000 │  │BZ0000000 │  │BZ0000000 │  │BZ0000000 │
├──┼─────┼──┼─────┼──┼─────┼──┼─────┤
│ ５ │BZ0000000 │  │BZ0000000 │  │BZ0000000 │  │BZ0000000 │
├──┼─────┼──┼─────┼──┼─────┼──┼─────┤
│ ６ │BZ0000000 │  │BZ0000000 │  │BZ0000000 │  │BZ0000000 │
├──┼─────┼──┼─────┼──┼─────┼──┼─────┤
│ ７ │BZ0000000 │  │BZ0000000 │  │BZ0000000 │  │BZ0000000 │
├──┼─────┼──┼─────┼──┼─────┼──┼─────┤
│ ８ │BZ0000000 │  │BZ0000000 │  │BZ0000000 │  │BZ0000000 │
├──┼─────┼──┼─────┼──┼─────┼──┼─────┤
│ ９ │BZ0000000 │  │BZ0000000 │  │BZ0000000 │  │BZ0000000 │
├──┼─────┼──┼─────┼──┼─────┼──┼─────┤
│ １０ │BZ0000000 │  │BZ0000000 │  │BZ0000000 │  │BZ0000000 │
├──┼─────┼──┼─────┼──┼─────┼──┼─────┤
│  │BZ0000000 │  │BZ0000000 │  │BZ0000000 │  │BZ0000000 │
├──┼─────┼──┼─────┼──┼─────┼──┼─────┤
│  │BZ0000000 │  │BZ0000000 │  │BZ0000000 │  │BZ0000000 │
├──┼─────┼──┼─────┼──┼─────┼──┼─────┤
│  │BZ0000000 │  │BZ0000000 │  │BZ0000000 │  │BZ0000000 │
├──┼─────┼──┼─────┼──┼─────┼──┼─────┤
│  │BZ0000000 │  │BZ0000000 │  │BZ0000000 │  │BZ0000000 │
├──┼─────┼──┼─────┼──┼─────┼──┼─────┤
│  │BZ0000000 │  │BZ0000000 │  │BZ0000000 │  │BZ0000000 │
├──┼─────┼──┼─────┼──┼─────┼──┼─────┤
│  │BZ0000000 │  │BZ0000000 │  │BZ0000000 │  │BZ0000000 │
├──┼─────┼──┼─────┼──┼─────┼──┼─────┤
│  │BZ0000000 │  │BZ0000000 │  │BZ0000000 │  │BZ0000000 │
├──┼─────┼──┼─────┼──┼─────┼──┼─────┤
│  │BZ0000000 │  │BZ0000000 │  │BZ0000000 │  │BZ0000000 │
├──┼─────┼──┼─────┼──┼─────┼──┼─────┤
│  │BZ0000000 │  │BZ0000000 │  │BZ0000000 │  │BZ0000000 │
├──┼─────┼──┼─────┼──┼─────┼──┼─────┤
│  │BZ0000000 │  │BZ0000000 │  │BZ0000000 │  │BZ0000000 │
├──┼─────┼──┼─────┼──┼─────┼──┼─────┤
│  │BZ0000000 │  │BZ0000000 │  │BZ0000000 │ 90 │BZ0000000 │
├──┼─────┼──┼─────┼──┼─────┼──┼─────┤
│  │BZ0000000 │  │BZ0000000 │  │BZ0000000 │ 91 │BZ0000000 │
├──┼─────┼──┼─────┼──┼─────┼──┼─────┤
│  │BZ0000000 │  │BZ0000000 │  │BZ0000000 │    │          │
└──┴─────┴──┴─────┴──┴─────┴──┴─────┘
附表二（丁年豆公司支票9張）：
 ┌──┬─────┬────────────┬─────┬───┐
 │編號│  票  號  │     付  款  銀  行     │ 票面金額 │發票日│
 │    │          │                        │（新臺幣）│      │
 ├──┼─────┼────────────┼─────┼───┤
 │ １ │HD0000000 │淡水第一信用合作社營業部│5百萬元   │ 空白 │
 ├──┼─────┼────────────┼─────┤      │
 │ ２ │HD0000000 │淡水第一信用合作社營業部│5百萬元   │      │
 ├──┼─────┼────────────┼─────┤      │
 │ ３ │HD0000000 │淡水第一信用合作社營業部│5百萬元   │      │
 ├──┼─────┼────────────┼─────┤      │
 │ ４ │HD0000000 │淡水第一信用合作社營業部│2百萬元   │      │
 ├──┼─────┼────────────┼─────┤      │
 │ ５ │HD0000000 │淡水第一信用合作社營業部│7百萬元   │      │
 ├──┼─────┼────────────┼─────┤      │
 │ ６ │HD0000000 │淡水第一信用合作社營業部│1千萬元   │      │
 ├──┼─────┼────────────┼─────┤      │
 │ ７ │HD0000000 │淡水第一信用合作社營業部│5百萬元   │      │
 ├──┼─────┼────────────┼─────┤      │
 │ ８ │AE0000000 │交通銀行業務部          │1百萬元   │      │
 ├──┼─────┼────────────┼─────┤      │
 │ ９ │AE0000000 │交通銀行業務部          │2百萬元   │      │
 └──┴─────┴────────────┴─────┴───┘

司法院資訊處製作；財團法人民間司法改革基金會備份。
